【裁判字號】    97,裁,4755
【裁判日期】    971023
【裁判案由】    強制執行
【裁判全文】
最  高  行  政  法  院  裁  定
                                      97年度裁字第4755號
聲  請  人  甲○○○
上列聲請人因與相對人高雄縣林園鄉公所間強制執行事件，對於
中華民國97年6月19日本院97年度裁字第3173號裁定，聲請再審
，本院裁定如下：
    主  文
再審之聲請駁回。
再審訴訟費用由聲請人負擔。
    理  由
一、按對於確定裁定聲請再審，應依行政訴訟法第283條準用第
    277條第1項第4款之規定表明再審理由，此為必須具備之程
    式。所謂表明再審理由，必須指明確定裁定有如何合於再審
    事由之具體情事，始為相當。倘僅泛言有何條款之再審事由
    ，而無具體情事者，尚難謂已合法表明再審理由。如未表明
    再審理由，法院無庸命其補正。
二、本件聲請人主張本院97年度裁字第3173號裁定（下稱原裁定
    ）有行政訴訟法第273條第1項第1款事由，對之聲請再審，
    略謂：本院81年度判字第2777號判決已足為強制執行之執行
    名義，依其主文所示，性質上應屬給付判決，即以實現補償
    債權之行為給付，此非形成判決。聲請人基於土地法第216
    條規定，請求相對人補償，此乃意思表示請求權之強制執行
    方法，應依法律上擬制方法為之。原裁定未適用強制執行法
    第130條第1項規定為強制執行，而誤適用行政訴訟法第104
    條規定，有適用法規顯有錯誤情事。又依行政訴訟法第306
    條第2項準用強制執行法規定，執行法院應依職權作成課予
    負擔不利之執行處分，應即為實現判決內容，履行公法上之
    給付義務。原裁定應適用行政訴訟法第304條、第306條第2
    項準用強制執行法第45條以下第2章第2節、第75條以下第3
    節、第115條以下第5節、第122條之1以下第6節、第123條以
    下第3章、第127條以下第4章規定，卻未予適用，而誤適用
    行政訴訟法第104條規定，適用法規顯有錯誤云云。經核聲
    請人之上開理由，無非說明其對於前次訴訟程序之裁定不服
    之理由，而其對於原裁定以其未敘明有如何合於行政訴訟法
    第273條第1項第1款規定之事由，其聲請為不合法，而將其
    再審之聲請駁回，究有如何合於再審事由之具體情事，則未
    據敘明。依上開規定及說明，其聲請自非合法，應予駁回。
三、依行政訴訟法第283條、第278條第1項、第104條、民事訴訟
    法第95條、第78條，裁定如主文。
中    華    民    國    97    年    10    月    23    日
                    最高行政法院第四庭
                        審判長法官  鍾  耀  光
                              法官  胡  方  新
                              法官  姜  仁  脩
                              法官  王  德  麟
                              法官  黃  清  光
以  上  正  本  證  明  與  原  本  無  異
中    華    民    國    97    年    10    月    23    日
                              書記官  王  史  民


司法院資訊處製作；財團法人民間司法改革基金會備份。
